臺灣高雄地方法院民事判決　　　　　 110年度雄簡字第1867號
原　　　告　倪玉珍　
訴訟代理人　呂坤宗律師
被　　　告　陳清吉　

上列當事人間第三人異議之訴事件，本院於民國111 年1 月19日
言詞辯論終結，茲判決如下：
    主      文
本院110 年度司執字第37552 號被告與債務人許展彰間因債務執
行查封事件，就原告所有如附表所示之物品所為之查封程序，應
予以撤銷。
訴訟費用由被告負擔。
    事實及理由
一、原告主張略以：緣原告於民國109 年間與訴外人許展彰合作
    經營露營區，由許展彰提供向被告承租之高雄市○○區○○
    路00○0 號土地（下稱系爭土地），再由原告負責規劃設計
    ，及出資採購相關配備、施工建造、配置水電等電線電纜、
    電箱、水管、化糞池、照明等事項，並由原告經營，露營區
    建造係由原告100%出資建造，待正式營業後再按實際收入，
    以抽成方式付場租費予許展彰。其後於110 年3 月中旬，原
    告完成設備施工及安裝，然於蒙古包冷氣安裝完畢後，許展
    彰卻通知原告，可能會與地主即被告解除系爭土地之租賃契
    約，請原告先不要對外營運；再於110 年3 月底，許展彰告
    知原告已經與被告解除系爭土地之租賃契約，原告若繼續在
    原地經營蒙古包露營區，須直接與被告簽約。詎被告竟持本
    院110 年度司執字第37552 號執行命令（下稱系爭執行事件
    ），向本院民事執行處聲請就系爭土地上原告所有如附表所
    示之物品（下稱系爭動產）為查封，並指稱均為許展彰所有
    ，因而查封原告所有之系爭動產。被告明知系爭動產為原告
    所有，恣意指封使原告平白遭受重大損失。爰依強制執行法
    第15條之規定，提起本件訴訟，請求法院撤銷系爭執行事件
    關於附表所示系爭動產之強制執行程序等語。並聲明：本院
    110 年度司執字第37552 號被告與債務人許展彰間因債務執
    行查封事件，就原告所有如附表所示之物品所為之查封程序
    予以撤銷。
二、被告答辯略以：附表所示系爭動產均為許展彰所有，因伊將
    系爭土地出租予許展彰，且在租賃契約公證書第7 條第2 項
    有約定，不可提供給第三人使用，故附表所示系爭動產安裝
    及放置在系爭土地上，應認定為許展彰所有。又原告並無與
    被告有任何使用系爭土地之法律關係，原告與許展彰應為合
    夥經營，對外由許展彰為代表人，若系爭動產遭拍賣致原告
    權益受損，亦應由原告逕向許展彰請求損害賠償等語。並聲
    明：原告之訴駁回。
三、本院之判斷
  ㈠本件被告向本院聲請對許展彰之財產為強制執行，經本院民
    事執行處以系爭執行事件，依被告指封於110 年5 月6 日查
    封如附表所示之動產等情，為兩造所不爭執，並經本院職權
    調取系爭執行事件案卷核閱無訛，應堪認為真實。惟被告指
    稱如附表所示系爭動產為許展彰所有一節，則為原告所否認
    ，並抗辯系爭動產為其所有等語，則本院即應審酌如附表所
    示系爭動產是否為原告所有，及原告依強制執行法第15條規
    定提起本件訴訟，請求撤銷系爭執行事件關於附表所示動產
    之強制執行程序，有無理由？
  ㈡經查，證人許展彰到庭證稱：「我是要開發小港大坪頂露營
    區認識原告，至於被告是因為他主動邀請我到他土地上看能
    否在他土地上建置，後來我就跟被告租了大平路61之3 號的
    土地，原本我是跟被告租1500坪，後來因為法令變更如果開
    發休閒農場需要3000坪，所以我又擴大跟被告租了3000坪，
    我的想法就是找專業團隊來開發土地，原告只是我找的其中
    一個專業團隊，我想要一部分開發成露營區。（問：本院11
    0 年度司執字第37552 號執行程序查封之動產，是否為原告
    所有？）這些東西是原告的，不是我的，因為目前我只有做
    到申請休閒農場的基本建置。我利用這塊土地的概念就像攤
    位出租的概念，我把這塊土地一部分出租給原告來經營露營
    區，我就只有做抽成，上面設備一概由經營者自行購置，不
    過還沒有跟原告簽約，因為還在談抽成的部分，跟我合作對
    象都秉持信任的關係，還沒有簽約對方就會開始建置。」等
    語（本院卷第201-202 頁），又證人陳俊吉到庭證稱：「原
    告僱用我做小港區大坪頂露營區的水電，我做那個工程的時
    候才知道被告是那裡的地主，我每次去施工的時候被告都在
    場，因為被告要開門讓我進去施工，被告也會留在現場整理
    自己的地在那裡種植農作，我主要是負責露營區的水跟電還
    有露營區的電力開關箱，還有排水管、污水管的化糞池，還
    有衛浴設備安裝，我大概從去年9 月份做到今年的農曆過年
    前。我開始做的時候露營區是荒地，我開始做的時候貨櫃已
    經在那邊了，等到我做的差不多的時候，有些東西進來了，
    我需要安裝接電接水，我總共做了附表所示五座整體淋浴房
    、熱水器、還有五台變頻冷氣的安裝、化糞池、電力開關箱
    、安裝電線電纜水管，等到我完工的時候附表所示這些物品
    都進去了。（問：本院110 年度司執字第37552 號執行程序
    查封之動產，是否為原告所有？）我認為是，因為還沒有施
    工前，原告就有跟我說他有個構想要做露營區，後來她就叫
    我去安裝這些東西，所以我認為這些東西是她的. . . 不是
    許展彰的，因為我是做水電的，我要配合物品進場來安裝水
    電，所以我有跟原告說如果你的東西進來要通知我，都是原
    告在通知我，另外我安裝好，我請款也都是跟原告請款。」
    等語（本院卷第198-200 頁）。綜合上開2 位證人證詞，系
    爭動產均係由原告設置，並委託水電廠商即證人陳俊吉安裝
    電力及供水設備，且接洽甚至交付款項。再者，本件被告於
    110 年11月24日當庭自陳：「我起先不知道這個露營地是要
    跟原告一起經營，後來是許展彰跟我說要做露營區，因為露
    營區要施工要會同我，因為依照合約書如果有施工都要會同
    我到場，我才知道要做露營區，後來露營區開始施工我才知
    道原告要跟許展彰要一起做露營區，這是許展彰跟我講的，
    施工的時候我有在場，原告有跟我談要怎麼施工，施工方式
    就先剷除地上物就是我之前種的果樹，還有配管路電線，附
    表一的物品也陸續有擺設到系爭土地。（問：當時原告有跟
    你說擺上去附表的東西是何人的嗎？）都沒有講，因為我不
    知道原告跟許展彰是如何合作。」等語（本院卷第184-185
    頁），益徵原告確實為系爭土地上實際進行整地、安裝附表
    所示設備及放置物品之人無訛。
  ㈢參以原告提出5 個蒙古包進口報單、衛浴設備進口報單、5
    台變頻分離式冷氣統一發票（本院卷第49-55 頁、第89-95
    頁），衡情上開蒙古包及移動衛浴設備，並非一般日常生活
    或家庭所需之物品，顯係為經營特定事業之目的而購置，足
    見原告主張，由其出資採購相關配備、施工建造、配置水電
    應屬真實，附表所示系爭動產為原告所有，應屬有據。
  ㈣末按，第三人就執行標的物有足以排除強制執行之權利者，
    得於強制執行程式終結前，向執行法院對債權人提起異議之
    訴。強制執行法第15條前段定有明文。本件原告既已舉證證
    明其為如附表所示系爭動產之所有權人，自得援引上開條文
    提起第三人異議之訴，請求撤銷系爭執行事件關於附表所示
    系爭動產之強制執行程序。
四、綜上所述，本件原告已舉證證明如附表所示之系爭動產為其
    所有，從而，原告依強制執行法第15條提起本件訴訟，訴請
    撤銷系爭執行事件關於附表所示系爭動產之強制執行程序，
    為有理由，應予准許。爰判決如主文第1 項所示。
五、本件事證已臻明確，兩造其餘攻擊防禦及證據調查，均與本
    案之判斷不生影響，爰毋庸一一審酌論列，併此敘明。
六、訴訟費用負擔之依據：民事訴訟法第78條。
中    華    民    國   111    年    2     月    16    日
                  高雄簡易庭    法  官   鄧怡君
以上正本係照原本作成。
如對本裁定抗告須於裁定送達後10日內向本院提出抗告狀，並繳
納裁判費新台幣1,000元。
中    華    民    國   111    年    2     月    20    日
                                書記官   吳語杰
附表：
┌──┬───────┬──┬──────────────┐
│編號│物品名稱      │數量│備註                        │
├──┼───────┼──┼──────────────┤
│１  │充氣床        │4箱 │203 ×150 ×46cm 10kg       │
├──┼───────┼──┼──────────────┤
│２  │充氣床        │2 包│尚未開封                    │
├──┼───────┼──┼──────────────┤
│３  │睡袋          │2個 │Treewalker品牌輕便纖維睡袋  │
├──┼───────┼──┼──────────────┤
│４  │蠶絲棉被      │2袋 │1 包已開封，1 包未開封      │
├──┼───────┼──┼──────────────┤
│５  │大同小冰箱    │1台 │白色                        │
├──┼───────┼──┼──────────────┤
│６  │窗簾          │1袋 │已開封                      │
├──┼───────┼──┼──────────────┤
│７  │發電機        │1台 │紅色，SF-3500               │
├──┼───────┼──┼──────────────┤
│８  │伸縮梯        │1個 │                            │
├──┼───────┼──┼──────────────┤
│９  │折疊梯        │1個 │                            │
├──┼───────┼──┼──────────────┤
│  │蒙古包配件（門│5片 │已綑綁                      │
│    │簾）          │    │                            │
├──┼───────┼──┼──────────────┤
│  │電纜線        │1捆 │                            │
├──┼───────┼──┼──────────────┤
│  │貨櫃屋（有門）│1個 │置放上開編號1 至編號11之物品│
├──┼───────┼──┼──────────────┤
│  │蒙古包（紅色）│1座 │內有移動式淋浴間、充氣床、冷│
│    │              │    │氣（室內、室外機）          │
├──┼───────┼──┼──────────────┤
│  │蒙古包（藍色）│1座 │內有移動式淋浴間及冷氣（室內│
│    │              │    │、室外機一組）              │
├──┼───────┼──┼──────────────┤
│  │蒙古包（黃色）│1座 │同編號14                    │
├──┼───────┼──┼──────────────┤
│  │蒙古包（白色）│1座 │同編號14                    │
├──┼───────┼──┼──────────────┤
│  │蒙古包（青色）│1座 │同編號14                    │
├──┼───────┼──┼──────────────┤
│  │室外衛浴設備  │2間 │白色                        │
└──┴───────┴──┴──────────────┘